臺灣臺北地方法院民事判決　　　　　　　　　　　　九十三年度簡上字第五五五號
上　訴　人　悉達資訊股份有限公司
法定代理人　甲○○
訴訟代理人　丁○○
被上訴人　　丙○○○○網路股份有限公司
法定代理人　乙○○
訴訟代理人　顏本源律師
上列當事人間請求清償債務事件，上訴人對於中華民國93年7 月
29日本院台北簡易庭93年度北簡字第16143 號第一審判決提起上
訴，本院於中華民國93年12月28日言詞辯論終結，判決如下：
    主      文
上訴駁回。
第二審訴訟費用由上訴人負擔。
    事實及理由
一被上訴人主張：上訴人於民國92年4 月1 日與伊訂立Global
  IP Transit服務合約，由伊提供上訴人數據專線服務，上訴人
  應給付伊每月網路頻寬設定費用新台幣（下同）2500元、頻寬
  網路傳輸費用14萬4000元及稅金5200元，並於收到伊每月所開
  立之發票後支付上開費用，合約有效期間自訂約起算為期一年
  ，屆期後如雙方未為意思反對者，則繼續延長一年，不另換約
  。惟自上訴人開始租用上開網路後，迄今尚有92年9 月份、同
  年10月份之服務費用未為清償，共計積欠16萬9084元，迭經催
  討無效，為此訴請上訴人給付16萬9084元及自93年4 月7 日起
  至清償日止，按年息百分之五計算之利息。另於本院聲明：駁
  回上訴。
二上訴人於原審未於言詞辯論期日到場，於本院第二審準備程序
  亦未到場，迄言詞辯論期日始以：因伊未使用寬頻，且已用電
  話終止租約，故不須付費等語置辯。並聲明：原判決廢棄，駁
  回被上訴人在第一審之訴及假執行之聲請。
三查本件被上訴人所主張之上開事實，業據其提出與所述相符之
  服務合約書暨附件、律師函、掛號郵件收件回執為證（見原審
  卷第5 至15頁），上訴人於原審已於相當時期受合法之通知，
  於言詞辯論期日不到場，亦未提出準備書狀爭執，依民事訴訟
  法第280 條第1 項、第3 項之規定，視同自認，被上訴人前揭
  主張已堪信為真實。
四按「未於準備程序主張之事項，除有下列情形之一者外，於準
  備程序後行言詞辯論時，不得主張之：一法院應依職權調查之
  事項。二該事項不甚延滯訴訟者。三因不可歸責於當事人之事
  由不能於準備程序提出者。四依其他情形顯失公平者。前項第
  3 款事由應釋明之。」民事訴訟法第276 條定有明文。本件上
  訴人於準備程序未到場，迄言詞辯論期日雖辯稱其未使用寬頻
  ，且已用電話終止租約，故不須付費云云，惟核無上開法條所
  述各款情形，上訴人不得再為主張，所辯要無足採。
五綜上所述，被上訴人本於兩造間服務合約，請求上訴人給付16
  萬9084元及自93年4 月7 日起算之法定遲延利息，為有理由，
  應予准許。原審判命上訴人如數給付，並依職權宣告假執行，
  於法並無不合。上訴意旨指摘原判決不當，求予廢棄改判，為
  無理由，應予駁回其上訴。
據上論結，本件上訴為無理由，依民事訴訟法第436 條之1 第3
項、第449 條第1 項、第78條，判決如主文。
中　　華　　民　　國　　94　　年　　 1　　月　　11　　日
                  民事第四庭審判長法  官  盧彥如
                                  法  官  周玫芳
                                  法  官  劉又菁
以上為正本係照原本作成
本判決不得上訴
中　　華　　民　　國　　94　　年　　1 　　月　　11　　日
                                  書記官  楊勝欽
